# 股份支付相关处理

提问人：renxiaochao 时间：2017-12-29 23:49:34
背景：甲公司公司为了引进人才与自然人A、B、C签订协议，由甲公司出资 300 万成立乙公司，同时乙公司以此 300 万对甲公司的全资子公司丙公司进行增资，增资后乙公司占有丙公司30%的股份。名义持有人A、B、C各持有合伙公司 100 万股份，协议规定A、B、C三人在五年内仅享有受益权，不享有处分权，如果五年内A、B、C有人离职，甲公司即按照 1 元名义价格回购其股份。
根据背景可知：该项交易是以换取职工服务为目的的交易，因此符合股份支付的定义。 疑问： 1 、虽然A、B、C三人在五年内享有受益权，但是并不享受处置权，所以该项股份支付存在等待期? 2、如果第 2 条成立，那么丙公司就需要在五年期等待期内每个资产负债表日根据最佳估计数确认股份支付相关的费用? 3、甲公司支付 300 万如何进行账务处理?

回答人：chenyiwei
1 、如果 5 年后A、B、C可通过合伙企业处置丙公司股权，则可以构成股份支付，等待期 5 年；如果仍然没有处置权，则属于利润分享计划。 等待期内的现金股利，参照《企业会计准则解释第 7 号》第五条关于“现金股利可撤销”或者“现金股利不可撤销”的情况进行会计处理。 2 、是。 3 、你没有说明甲公司出资的 300 万元所形成的丙公司股权是如何转到合伙企业名下的？